臺灣臺北地方法院刑事判決　　　　　　　　　　　　八十九年度易字第二一０二號
　　公　訴　人　臺灣臺北地方法院檢察署檢察官
　　被　　　告　甲○○
　　選任辯護人　劉陽明律師
　　　　　　　　陳璧秋律師
　　　　　　　　林麗芬律師
　　被　　　告　丙○○
　　更正）
　　選任辯護人　葉大慧
右列被告等因違反證券交易法等案件，經檢察官提起公訴（八十九年度偵字第八九八
八號、第一六三九八號），本院判決如左：
    主      文
甲○○法人行為之負責人，違反經營證券投資顧問事業，應經主管機關之核准之規定
，處有期徒刑月，併科罰金肆萬元。有期徒刑如易科罰金，以佰元折算壹日，罰
金如易服勞役，以佰元折算壹日；又法人行為之負責人，違反非證券商，不得經營
證券業務之規定，處有期徒刑伍月，併科罰金伍萬元。有期徒刑如易科罰金，以佰
元折算壹日，罰金如易服勞役，以佰元折算壹日。應執行有期徒刑陸月，併科罰金
捌萬仟元。有期徒刑如易科罰金，以佰元折算壹日。罰金如易服勞役，以罰金總
額與陸個月之日數比例折算。
丙○○法人行為之負責人，違反經營證券投資顧問事業，應經主管機關之核准之規定
，處有期徒刑月，併科罰金肆萬元。有期徒刑如易科罰金，以佰元折算壹日，罰
金如易服勞役，以佰元折算壹日；又法人行為之負責人，違反非證券商，不得經營
證券業務之規定，處有期徒刑伍月，併科罰金伍萬元。有期徒刑如易科罰金，以佰
元折算壹日，罰金如易服勞役，以佰元折算壹日。應執行有期徒刑陸月，併科罰金
捌萬仟元。有期徒刑如易科罰金，以佰元折算壹日。罰金如易服勞役，以罰金總
額與陸個月之日數比例折算。
    事      實
一、甲○○、丙○○為設址於台北市○○區○○路四段三七六號八樓蘇黎世國際企管
    顧問股份有限公司（以下稱蘇黎世公司）之董事長及總經理，依公司法第八條規
    定，二人均為該公司之負責人，實際參與該公司業務之經營。緣蘇黎世公司於民
    國八十八年五月三十一日經公司主管機關經濟部核准設立登記並發給公司執照，
    依公司執照之記載所營事業為「１土木工程顧問業、２環境工程顧問業、３機電
    工程顧問業、４交通工程顧問業、５投資顧問業以及６企業經營管理顧問業」等
    ，另於同年十二月十四日經公司股東會決議增加「７其他工商服務業」為所營事
    業，並經變更登記。惟蘇黎世公司竟自八十八年七月間起，未經當時證券交易法
    主管機關即財政部證券管理委員會之核准，在蘇黎世公司上址，以蘇黎世公司名
    義成立「蘇黎世理財聯誼會」對外招收會員八百十七人，每人每年收取年費新臺
    幣（以下同）一千元，提供會員有關證券投資之出版品、舉辦有關證券投資之講
    習，諸如提供動力科技股份有限公司（以下稱動力公司）、加德科技股份有限公
    司（以下稱加德公司）、優冠股份有限公司（以下稱優冠公司）以及劍度股份有
    限公司（以下稱劍度公司）之上市或上櫃之計畫書、營運增資計畫書及各該公司
    基本資料與投資分析等出版品，內容包含各該公司之公司沿革、基本資料、領導
    團隊、組織架構、短期、長期計畫、某年度利潤評估、市場規劃、產品說明、近
    五年銷售計畫、最新財務預測、股利分析、投資分析等項目，編製蘇黎世國際企
    業集團簡介，對外鼓吹蘇黎世公司擁有勝過一般人之經驗、人力、資訊、資源及
    判斷與分析之準確性，更自許為股票市場投資顧問機構，教導會員股票投資策略
    及原則，未經核准經營證券投資顧問事業，共向所有會員收取年費達八十一萬七
    千元。
二、蘇黎世公司並非證券商，於八十八年間亦未經主管機關即財政部證券管理委員會
    許可經營證券商之有價證券居間買賣等證券業務，該公司竟仍自八十八年七月間
    起至八十九年一月間止，藉由蘇黎世公司設於台北市○○區○○路六十五號十一
    樓之松江分公司、台北市大安區○○○路○段六十號七樓之忠孝分公司、台北市
    中山區○○○路○段十一號十樓之中山分公司、台中市○○路○段三六七號二二
    樓之一之台中分公司、高雄市三民區○○○路五０二號六樓之二之高雄分公司等
    經銷處所之業務員，向該公司所招募之會員居間仲介買賣乙○○所持有已公開發
    行之月眉國際開發股份有限公司（以下稱月眉公司）之公司股票有價證券，其居
    間買賣股票之股務交割流程為：先由公司業務員取回客戶資料、填寫繳件明細表
    ，復使客戶以現金、支票或匯款至蘇黎世公司設於農民銀行仁愛分行帳號000
    00000000號帳戶，用以支付購買股票之款項，並郵寄客戶身分證影本、
    印章、印鑑卡、稅單二至四聯、匯款收據以及過戶申請書等文件至蘇黎世公司，
    再由蘇黎世公司派員持前開文件資料及款項代替承購股票之會員向設址於台中縣
    后里鄉○○路一一五號之月眉公司辦理股票交割事宜，俟完成股票交割手續後，
    方將所購股票交付買受股票之客戶，甲○○及丙○○則於蘇黎世公司每日業務報
    表上審閱居間買賣月眉公司股票之經辦人、客戶姓名、單價、張數、金額、付款
    方式等項目，並於審閱完畢後各於董事長及總經理欄簽名加以管考。蘇黎世公司
    為鼓勵所屬業務員積極向客戶推銷購買月眉公司股票，頒有業務薪資計算方式及
    各式競賽獎勵實施辦法，並依業務員於一定時期內推銷完成交割之股票張數，設
    置紀錄締造獎、月競賽個人舉績獎（超越獎）、股王獎（團體獎項）、股霸獎（
    個人獎項）、每週階段突破獎（個人獎項）等獎項，每月發放金額一千五百元至
    五萬元不等之獎金予銷售股票業績優良之業務員，作為獎勵、鼓舞之用。蘇黎世
    公司以上開方式居間買賣月眉公司股票之盈溢獲利高達一千二百十七萬五千元，
    扣除營業費用及損失總額等成本費用八百二十一萬零七百十五元，公司淨得尚有
    三百九十六萬四千二百八十五元。嗣經法務部調查局台北市調查處於八十九年一
    月二十七日據報前往蘇黎世公司上址實施搜索，扣得如理由欄後述之證物，始知
    上情。
三、案經法務部調查局台北市調查處移送台灣台北地方法院檢察署（被告甲○○部分
    ）暨由台灣台北地方法院檢察署檢察官自動檢舉（被告丙○○部分）偵查起訴。
    理      由
壹、左列證據足以證明被告二人前揭犯罪行為：
  一、被告甲○○與被告丙○○於本院九十一年七月九日審判時就前開事實欄一及二
      部分所為之任意性之自白（當日審判筆錄參照）。
  二、與被告甲○○及被告丙○○前開任意性自白相符，而得為該二任意性自白補強
      證據有：
    (一)蘇黎世公司之經濟部公司執照、台北市政府營利事業登記證（扣案證物編號十
      二）及本院卷附蘇黎世公司股東臨時會會議紀錄、公司章程、台北市政府建設
      局函及公司變更名稱或所營事業登記預查申請表，皆與被告甲○○供稱其擔任
      蘇黎世公司之董事長，為該公司之負責人，且蘇黎世公司之所營事業範圍，並
      不包含經營證券投資顧問事業及從事有價證券買賣之居間買賣之證券商業務之
      情相符。
    (二)蘇黎世理財聯誼會員規章及會員名冊（扣案證物編號三十二）、蘇黎世公司文
      宣資料（扣案證物編號三）、蘇黎世國際企業集團簡介（扣案證物編號十三）
      、未上市股票索引（扣案證物編號七），與被告甲○○及被告丙○○所供如事
      實欄一之部分，即蘇黎世公司確有成立提供證券投資訊息之聯誼會，對外招收
      會員並對會員每人收取年費一千元，且未經主管機關核准，發行有關證券投資
      之出版品及舉辦有關證券投資之講習，從事證券投資顧問事業之犯罪行為等情
      一致。該聯誼會之會員人數，經本院依前開扣案會員名冊計算之結果為八百十
      七人，再據上開扣案會員規章規定向每位會員每年收取一千元之會費計算，蘇
      黎世公司此部分之利得為八十一萬七千元。
    (三)財政部證券暨期貨管理委員會（以下稱證期會）於九十年六月十五日以該會
      台財證(一)第一三七九九三號函覆本院，載明月眉公司於八十六年七月十日經該
      會同意其股票公開發行，其後並多次向該會申報現金增資案件，分別業於八十
      七年五月六日、八十八年四月二日、八十九年五月十五日及八十九年九月二十
      九日生效在案，顯見月眉公司已於八十六年七月間已經證期會同意該公司公開
      發行股票，並於八十七年五月及八十八年四月數次向該會申報現金增資生效，
      因此，月眉公司於八十八年十二月至八十九年一月間確係公開發行股票之公司
      ，該公司股票為公開發行之公司股票，而屬證券交易法於八十九年七月十九日
      修正前第六條第一項規定所稱之有價證券。
    (四)股務作業流程表（扣案證物編號一）、月眉股票交割明細（扣案證物編號二十
      七之三）、股票進出交易明細表（扣案證物編號二十四，月眉公司股票部分）
      、客戶資料明細表（扣案證物編號二十九）、客戶收受股票收據（扣案證物編
      號十八，月眉公司股票部分）、股票簽收表（扣案證物編號二十三，月眉公司
      股票部分）、繳件明細表（扣案證物編號二十二）、股票銷售明細表（扣案證
      物編號十，月眉公司股票部分）、營業額統計表（扣案證物編號十一，月眉公
      司股票部分）、每日業務報表（扣案證物編號二十六）、蘇黎世公司業務薪資
      計算方式表、十一月份業績競賽—週週送、月月送、連環獎不停獎勵實施辦法
      （扣案證物編號二）、經銷商聯絡表（扣案證物編號六）、經銷商業務報表（
      扣案證物編號二十五）、業務員獎金收據（扣案證物編號二十）等，此與被告
      甲○○及被告丙○○坦承如事實欄二部分，即蘇黎世公司確有經營有價證券即
      月眉公司股票之居間買賣業務之行為等情相符。
    (五)蘇黎世公司資產負債表（扣案證物編號四）明揭蘇黎世公司出售有價證券盈溢
      為一千二百十七萬五千元，扣除營業費用及損失總額八百二十一萬零七百十五
      元，亦與被告二人所供蘇黎世公司居間買賣月眉公司股票之盈餘為三百九十六
      萬四千二百八十五元，此與事實欄二所載一致。
    (六)證人即負責蘇黎世公司會計及出納業務之庚○○供稱：公司大小事務均須董事
      長甲○○於文件上簽名核可，方得動用公司資金等語（本院九十一年三月六日
      審判筆錄參照），另參以證人蘇黎世公司職員戊○○、己○○均證稱：公司事
      務實際由總經理丙○○負責等語（本院八十九年十二月二十二日審判筆錄參照
      ），再佐以蘇黎世公司每日業務報表（扣案證物編號二十六）載明日期、經辦
      人、客戶姓名、購買股票（月眉）、單價、張數、金額、付款方式等事項，同
      時經被告甲○○及被告丙○○於該報表上簽章核閱之事實，業與被告甲○○、
      丙○○供稱對於蘇黎世公司經營居間買賣已公開發行之有價證券業務及經營，
      其二人均知之甚詳，而均為蘇黎世公司如事實欄一及二所述之各該行為之行為
      負責人。
  三、依前開各項本院卷附之事證、扣案依次編號之證據以及證人庚○○、戊○○、
      己○○證述之補強證據已足資擔保被告二人於本院審理中所為上開任意性自白
      具有相當程度之真實性，而得使本院確信被告二人前述自白之犯罪事實確屬真
      實，依刑事訴訟法第一百五十六條第一項「被告之自白，非出於強暴、脅迫、
      利誘、詐欺、違法羈押或其他不正之方法，且與事實相符者，得為證據」及第
      二項「被告之自白，不得作為有罪判決之唯一依據，仍應調查其他必要之證據
      ，以察其是否與事實相符。」規定，本院自得依被告二人前述自白及各該補強
      證據認定被告二人有前揭犯行，本件事證明確，被告二人之犯行堪以認定。
貳、按八十九年十月九日修正前之證券投資顧問事業管理規則第五條第二、三款規定
    ，發行有關證券投資之出版品以及舉辦有關證券投資之講習，均為證券投資顧問
    事業之經營，而未經當時證券交易法主管機關即財政部證券管理委員會之核准，
    不得經營證券投資顧問事業，八十九年七月十九日修正前之證券交易法第十八條
    第一項定有明文；再依八十九年七月十九日修正前之證券交易法第十五條及第六
    條第一項之規定，有價證券買賣之居間行為亦屬證券交易法所規範之證券業務種
    類之一，且該法所稱之有價證券，則係指政府債券及公開募集、發行之公司股票
    、公司債券及經財政部核定之其他有價證券，而又非證券商，亦不得經營證券業
    務，八十九年七月十九日修正前之證券交易法第四十四條第一項均定有明文。則
    蘇黎世公司於前述時間未經主管機關核准即經營證券投資顧問事業及證券商之證
    券業務，該公司自有違反八十九年七月十九日修正前之證券交易法第十八條第一
    項及同法第四十四條第一項規定，依同法第一百七十九條「法人違反本法之規定
    者，依本章各條之規定處罰其行為之負責人。」規定，應處罰其各該行為之負責
    人即被告甲○○及丙○○，則核被告甲○○及丙○○所為，均係違反行為時，即
    八十九年七月十九日修正前之證券交易法第十八條第一項、第四十四條第一項規
    定，應依同法第一百七十五條、第一百七十九條之規定處斷。查被告二人行為後
    ，證券交易法第一百七十五條業經於八十九年七月十九日、九十一年二月六日由
    總統為二次之修正公布，而分別於八十九年七月二十一日及九十一年二月八日生
    效，該條規定經二次修正後就違反同法第十八條第一項、第四十四條第一項至第
    三項均同有處罰之規定，惟刑度由原來之「二年以下有期徒刑、拘役或科或併科
    十五萬元以下罰金」已修正提高為「處二年以下有期徒刑、拘役或科或併科新臺
    幣一百八十萬元以下罰金」，經比較新舊法，以適用舊法對被告二人較為有利，
    應依刑法第二條第一項但書之規定，適用修正前之證券交易法第一百七十五條、
    第一百七十九條規定對被告二人為處斷。查證券交易法第一百七十九條之規定，
    係將公司法人之責任，基於刑事政策之考慮，轉嫁於公司法人之行為負責人，故
    於此情形而受罰之公司負責人，乃屬於「代罰」，其既非觸犯同法第十八條、第
    四十四條規定之行為人，當無所謂基於犯意聯絡成立共同正犯之情事，而公司法
    人所觸犯之各罪間，因其本身無犯意可言，自無如自然人一般主觀上有使之牽連
    之意思，而應成立刑法上牽連犯之可能（參照最高法院八十一年度第三次刑事庭
    會議決議），從而，對公司法人所犯各罪，應以數罪併罰論處，因此起訴書認被
    告二人間就前開犯行有犯意聯絡、行為分擔而應論以各罪之共同正犯，依前揭說
    明，顯有誤會，應予敘明（惟業經全程到庭實行公訴之檢察官於本院九十一年七
    月九日審理時更正）。本院審酌被告二人犯罪之手段、犯罪對於證券交易秩序之
    影響、智識程度暨犯後均尚能坦承犯行，犯後態度良好等一切情狀，各量處如主
    文所示之刑，並均就所量處有期徒刑部分諭知易科罰金及就所科處罰金部分諭知
    易服勞役之折算標準，並依刑法第五十一條第五款、第七款之規定，各定其應執
    行之刑，並均諭知易科罰金（有期徒刑部分）及易服勞役（罰金刑部分）之折算
    標準。另扣案證物編號一至編號三十三等文件資料，為蘇黎世公司業務上所使用
    之各式表格、資料、文件，屬蘇黎世公司所有，依本案卷證無從認定該扣案證物
    為被告甲○○或丙○○所有，且該等文件資料亦非違禁物，爰不予宣告沒收，應
    併予說明。
參、公訴意旨另以：蘇黎世公司，於八十八年七月至八十九年一月間，所居間買賣之
    公司股票，除前已述及之月眉公司股票外，尚有加德、動力、劍度、優冠等公司
    之股票。其經營方式略為：先由公司業務員向不特定人公開招攬居間買賣上開股
    票，並指定客戶將購股款項匯至第一商業銀行仁愛分行帳號000000000
    0號及農民銀行仁愛分行00000000000號蘇黎世公司之帳戶。其中加
    德公司每股進價四十五元，售價六十元，計售出四八六張（每張一千股，下同）
    ；動力公司每股進價十五至十九元不等，售價三十七元，計售出約一千張；劍度
    公司每股進價十七元，售價五十元，計售出四九二張；優冠公司每股進價二十至
    二十九元不等，售價五十元，計售出九０九張等語，因認被告甲○○、丙○○此
    部分亦違反行為證券交易法第四十四條規定，而涉有違反行為時同法第一百七十
    五條規定之罪嫌。本院按證券交易法於八十九年七月十九日修正後，第六條第一
    項係規定：「本法所稱有價證券，謂政府債券、公司股票、公司債券及經財政部
    核准之其他有價證券」，與該法修正前證券交易法第六條第一項所規定「本法所
    稱有價證券，謂政府債券及公開募集、發行之公司股票、公司債券及經財政部核
    定之其他有價證券。」之範圍顯有不同，即證券交易法八十九年七月十九日修正
    前「有價證券」所稱之公司股票，限於「公開募集、發行之公司股票」，與修正
    後「有價證券」所稱之公司股票未加限制不同，查其修正規範之目的，乃在杜絕
    未公開募集、發行之公司股票之買賣行為，俾免經濟交易秩序目的失衡，乃是行
    政上為適應當時社會環境需要就「有價證券」內涵所為事實上之變更，然無論「
    有價證券」之內涵如何變更，其效力皆僅及於修法以後之行為，故應依被告二人
    行為時證券交易法第六條第一項就有價證券定義所填補之構成要件事實，據以認
    定其有無符合行為時證券交易法第一百七十五條之規定，乃屬當然，為此本院乃
    向證券交易法之主管機關證期會函查加德、動力、劍度及優冠等四家公司，於被
    告二人所涉上開案件於八十九年一月間為法務部調查局查獲前，前述四家公司有
    無向主管機關聲請核准或申報公開募集、發行各該公司之股票，亦即該等公司之
    股票是否屬於證券交易法於八十九年七月十九日修正公布前之舊法第六條所定義
    之公開募集、發行之公司股票，經該會於九十年六月十五日以該會台財證(一)第
    一三七九九三號函覆本院謂：「經查劍度股份有限公司係於九十年一月十七日經
    本會同意其股票公開發行，其後曾向本會申報現金增資暨盈餘轉增資，業於九十
    年五月十八日生效在案。至於加德科技股份有限公司、動力科技股份有限公司、
    優冠股份有限公司則並無向本會申報公開發行股票之資料」，並有該函之附件即
    公司重大查詢作業表乙紙附本院卷可稽。是蘇黎世公司縱有如公訴意旨所認居間
    買賣加德、動力、劍度、優冠等四家公司股票之行為，然該四家公司於八十八年
    至八十九年間尚未經主管機關同意公開發行股票，該四家公司之股票自非公開發
    行公司之股票，依前揭說明，蘇黎世公司行為時證券交易法第六條第一項就有價
    證券所定義之公司股票範圍，並不及於未公開發行之該四家公司股票，從而，蘇
    黎世公司縱有居間買賣該四家未公開發行之公司股票之行為，並無任何違反當時
    證券交易法之規定，惟公訴人認蘇黎世公司此部分之行為，與本院前述對被告二
    人為論罪科刑部分有裁判上一罪之牽連犯關係，爰不另為無罪之諭知，附此敘明
    。
肆、公訴意旨另以：蘇黎世公司於前述時間，未經主管機關之核准，即對前述月眉公
    公司、加德公司、動力公司、劍度公司、優冠公司等五家公司之股票對不特定人
    予以募集、發行等語，因認被告二人亦另涉有違反行為時證券交易法第二十二條
    第一項「有價證券之募集與發行，除政府債券獲經財政部核定之其他有價證券外
    ，非經主管機關核准或向主管機關申報生效後，不得為之。」規定之罪嫌。本院
    按八十九年七月十九日證券交易法修正前，該法所稱之「募集」，依該法第七條
    規定係謂發起人於公司成立前或發行公司於發行前，對非特定人公開招募股份或
    公司債之行為，而該法所稱「發行」，依該法第八條規定則係謂發行人於募集後
    製作並交付有價證券之行為，今查：
    依卷存所有證據資料，並無任何一積極證據足以證明蘇黎世公司或被告二人曾任
    月眉公司、加德公司、動力公司、劍度公司及優冠公司等五家公司之發起人或發
    行新股之發行人，且再依前開證期會對本院之函覆，加德公司、動力公司、劍度
    公司及優冠公司於八十八年七月至八十九年一月間並非公開發行股票之公司，該
    四家公司之股票非屬當時證券交易法所規範之有價證券定義，則被告二人顯然未
    違反行為時證券交易法第二十二條第一項規定甚明，惟公訴人認被告二人此部分
    之行為，與本院前述對被告二人為論罪科刑部分有裁判上一罪之牽連犯關係，爰
    不另為無罪之諭知，附此敘明。
伍、公訴意旨另以：被告甲○○、丙○○為蘇黎世公司之董事長及總經理，均明知蘇
    黎世公司所營事業為「１土木工程顧問業、２環境工程顧問業、３機電工程顧問
    業、４交通工程顧問業、５投資顧問業、６企業經營管理顧問業、７其他工商服
    務業（代理發行特約商店會員卡）」，竟自八十八年七月間起，經營登記範圍外
    之證券投資顧問事業及證券交易業務，成立蘇黎世理財聯誼會對外招收會員，對
    會員發行有關股票投資之各項出版品，更為會員舉辦股票投資相關之講習，並由
    該公司各地經銷商之業務員居間推銷買賣已公開發行之月眉及未公開發行之加德
    、動力、劍度、優冠等公司之股票業務等語，因認被告二人涉有違反行為時公司
    法第十五條第三項、第一項之罪嫌。本院按公司法第十五條第三項有關對公司負
    責人違反公司不得經營登記範圍以外之業務，而科之以刑罰之規定，已由總統於
    九十年十一月十二日公布廢止，並於同年月十四日生效，是公訴人認被告甲○○
    、丙○○二人此部分之犯罪行為，其犯罪後法律已廢止其刑罰，惟公訴人認被告
    二人此部分犯行與本院前述對其論罪科刑部分有裁判上一罪之牽連犯關係，爰不
    另就被告二人此部分為檢察官起訴之犯行為其免訴之諭知，應予說明。
據上論斷，應依刑事訴訟法第二百九十九條第一項前段、（八十九年七月十九日修正
前）證券交易法第一百七十五條、第一百七十九條，刑法第二條第一項但書、第十一
條前段、第四十一條第一項前段、第四十二條第二項、第三項、第五十一條第五款、
第七款，罰金罰鍰提高標準條例第二條，判決如主文。
本案經檢察官丁○○到庭執行職務
中      華      民      國    九十一    年      八      月      八      日
                                  臺灣臺北地方法院刑事第三庭
                                      法  官  葉建廷
右正本證明與原本無異
如不服本判決應於送達後十日內向本院提出上訴狀
                                      書記官  許婉如
中      華      民      國    九十一    年      八      月      八      日
附錄本案論罪科刑法條全文：
一、證券投資顧問事業管理規則第五條（八十九年十月九日修正前）：
  證券投資顧問事業經營左列業務：
  一、接受委任，對證券投資有關事項提供研究分析意見或建議。
  二、發行有關證券投資之出版品。
  三、舉辦有關證券投資之講習。
  四、其他經證管會核准之有關證券投資顧問業務。
二、證券交易法第六條（八十九年七月十九日修正前，以下同）：
  本法所稱有價證券，謂政府債券及公開募集、發行之公司股票、公司債券及經財政
  部核定之其他有價證券。
  新股認購權利證書、新股權利證書及前項各種有價證券之價款繳納憑證或表明其權
  利之證書，視為有價證券。
三、證券交易法第十五條：
  依本法經營之證券業務，其種類如左：
  一、有價證券之承銷。
  二、有價證券之自行買賣。
  三、有價證券買賣之行紀或居間。
四、證券交易法第十八條：
  經營證券投資信託事業、證券金融事業、證券投資顧問事業、證券集中保管事業或
  其他證券服務事業，應經主管機關之核准。
  前項事業之管理、監督事項，由行政院以命令定之。
五、證券交易法第四十四條：
  證券商須經主管機關之許可及發給許可證照，方得營業；非證券商不得經營證券業
  務。
  證券商分支機構之設立，應經主管機關許可。
  外國證券商在中華民國境內設立分支機構，應經主管機關許可及發給許可證照。
  證券商設置標準及管理規則，由主管機關定之。
六、證券交易法第一百七十五條：
  違反第十八條第一項、第二十二條、第四十三條第一項、第四十三條之一第二項、
  第四十四條第一項至第三項、第六十條第一項、第六十二條第一項、第九十三條、
  第九十六條至第九十八條、第一百十六條、第一百二十條、第一百五十七條之一第
  一項或第一百六十條之規定者，處二年以下有期徒刑、拘役或科或併科十五萬元以
  下罰金。
七、證券交易法第一百七十九條：
  法人違反本法之規定者，依本章各條之規定處罰其為行為之負責人。
